臺灣臺北地方法院交通事件裁定　　　　　　　　　九十一年度交聲字第一二八三號
　　異議人即
　　受處分人　甲○○
右列受處分人因違反道路交通管理處罰條例案件，對於臺北市交通事件裁決所中華民
國九十一年八月三十日所為之處分（原處分案號：北市裁三字第駕裁二二－Ｇ000
00000號）聲明異議，本院裁定如左：
        主  文
異議駁回。
        理  由
一、汽車駕駛人駕駛汽車，應遵守道路交通標誌、標線、號誌之指示，道路交通安全
    規則第九十條前段定有明文，而道路交通標誌標線號誌設置規則第二百零六條第
    五款第一目規定「圓形紅燈」之行車管制號誌係表示禁止車輛通行，並不得超越
    停止線或進入路口，如汽車駕駛人，駕車行經有燈光號誌管制之交岔路口闖紅燈
    者，處新臺幣一千八百元以上五千四百元以下罰鍰並記違規點數三點，道路交通
    管理處罰條例第五十三條及第六十三條第一項第三款亦有處罰規定。再行為人如
    係駕駛小型車闖紅燈行駛，嗣為警舉發，而在舉發通知單上所載之應到案日期前
    聽候裁決，經主管機關調查後仍認定其有上開違規行為者，依違反道路交通管理
    事件統一裁罰標準及處理細則第四十四條第一項及違反道路交通管理事件統一裁
    罰標準表（以下稱標準表）之規定，需對該行為人處以二千七百元之罰鍰，並記
    違規點數三點。又逕行舉發違反道路交通管理事件，經汽車所有人依通知單之應
    到案日期前到案，並告知違規駕駛人姓名、身分證統一編號及住址者，處罰機關
    應即另行通知違規駕駛人到案依法處理；逾應到案日期，處罰機關應依道路交通
    管理處罰條例第八十五條第三項規定處罰該汽車所有人，違反道路交通管理事件
    統一裁罰標準及處理細則第二十四條亦定有明文。換言之，逕行舉發者，舉發機
    關只能依上開處理細則第二十三條第二項規定對汽機車所有人為掣單舉發，而如
    經舉發之汽機車所有人在舉發通知單上所載之應到案日期前到案，並告知處罰機
    關該名闖紅燈行駛之汽機車違規駕駛人姓名、身分證統一編號及住址者，處罰機
    關應即依前開細則第二十四條規定處罰該名違規駕駛人，而如汽車所有人未於應
    到案日期前到案或雖於應到案日期前到案，而未告知處罰機關實際之違規駕駛人
    者，處罰機關仍應依道路交通管理處罰條例第八十五條第三項「本條例關於車輛
    駕駛人之處罰，如應歸責於車輛所有人者，處罰車輛所有人。」規定，對車輛所
    有人加以處罰。
二、本件受處分人即異議人甲○○駕駛其所有之車牌ＤＢ－三五一八號自用小客車於
    民國九十一年六月七日九時五十一分許，沿臺中市○○○路行駛，途經惠中路有
    行車管制號誌交岔路口之際，明知其面對遵行方向之號誌係禁止車輛通行，不得
    超越停止線或進入路口之「圓形紅燈」行車管制號誌，竟不遵守該行車管制號誌
    之指示，逕自駕車闖紅燈超越停止線進入路口行駛，為台中市警察局交通警察隊
    以拍照取證，並以受處分人有駕車行經有燈光號誌管制之交岔路口闖紅燈之行為
    掣單舉發，受處分人簽收後依限到案向原處分機關提出申訴，然未告知實際駕駛
    人，原處分機關請舉發單位調查結果，仍認受處分人有前揭違規行為，原處分機
    關遂於九十一年八月三十日依道路交通管理處罰條例第五十三條第一項（贅載第
    一項）、第六十三條第一項第三款及違反道路交通管理事件統一裁罰標準表規定
    ，裁處新臺幣二千七百元罰鍰，並記違規點數三點。
三、受處分人矢口否認有違反道路交通管理處罰條例之行為，其具狀聲明異議意旨略
    以：當時伊係綠燈通過惠中路口停止線，然前方遭一欲左轉行駛之車號ＨＷ－四
    一○號貨車佔用直行車道，以致無法在綠燈時相內通過，待紅燈時，該車駛離始
    加速通過云云。經查：受處分人駕駛前開車號車輛有於前述時地闖紅燈行駛之違
    規事實，有受處分人在紅燈二秒及紅燈三秒闖越紅燈行駛之現場舉發照片二紙可
    稽，參諸舉發照片，紅燈二秒時，受處分人車輛全車已通過停止線、ＨＷ－四一
    ○號貨車已經行駛至路口黃網線處；紅燈三秒時，受處分人則以時速四十公里行
    駛至路口黃網線處，可見紅燈甫變換之際即紅燈一秒，受處分人車輛應在停止線
    後。再者「圓形紅燈」之行車管制號誌係表示禁止車輛通行，並不得「超越停止
    線」或「進入路口」，縱如受處分人所言已越過停止線遭前車違規阻擋車道，亦
    應於變換紅燈時停止車輛行進，而非於前車離開時，加速進入路口，何況亦不能
    以他人之違法主張自己所為係屬合法。是受處分人以前開情詞為辯，尚難採信，
    其闖紅燈一情實堪認定。
四、綜上所述，本件受處分人駕駛前開車號自小客車確有在前揭時地闖紅燈行駛之違
    規行為，從而原處分機關乃依前揭道路交通管理處罰條例第五十三條及違反道路
    交通管理事件統一裁罰標準表之規定，裁處受處分人罰鍰二千七百元，且依同條
    例第六十三條第一項第三款規定併予記受處分人違規點數三點，核無違誤，受處
    分人之異議為無理由，應予駁回。
據上論斷，應依道路交通案件處理辦法第十九條，裁定如主文。
中      華      民      國      九十一      年      九    月    十九    日
                                臺灣臺北地方法院交通法庭
                                      法  官   吳  定  亞
右正本證明與原本無異。
如不服本裁定，應於送達後五日內，向本院提出抗告狀。
                                      書記官   巫  美  華
中      華      民      國      九十一      年      九    月    二十    日
